408Edepot - Archives communales déposées de Pesmes
Archives Départementales de la Haute-Saône
- ARCHIVES ANCIENNES
  - FINANCES, IMPOTS ET COMPTABILITE
    - Comptes des recettes et des dépenses de la ville de Pesmes. Achat de pain pour les incendiés de la commune de Valay. Plantation d'arbres sur les routes. Pavage et entretien des rues de Pesmes. Remplissage de la chaussée du pont de Pesmes. Construction des murs du cimetière de Pesmes. Réparations à la prison. Achat d'un livre intitulé "Manière de faire le pain de pommes de terre". Réjouissance à l'occasion des conquêtes de monsieur le comte d'Estaing. Payé 10 sous au sieur Berthot pour être allé à Bresilley chercher le fifre. 133 pièces papier., 1776-1779; 408 Edepot 49; CC36
      CHEMIN RURAL; CIMETIERE; FINANCES COMMUNALES; OUVRAGE D'ART; VOIE COMMUNALE
      BERTHOT; ESTAING (d')
    - Comptes des recettes et des dépenses de la ville de Pesmes. Paiements de 30 livres au sieur Bel, curé de Pesmes, pour port des Saintes Huiles; de 12 livres au sieur Courlet, horloger, pour avoir remonté pendant un an, l'horloge de la maison de ville; de 60 livres aux Capucins, pour avoir prêché l'avent et le carême; de 150 livres à monsieur Badouillier, médecin communal, pour une année de gage; de 5 livres 8 sous à un messager, envoyé à l'Intendance porter l'état des biens de fief et d'église, situés sur le territoire de Pesmes. Pavage des rues. 125 pièces papier., 1780-1782; 408 Edepot 50; CC37
      FINANCES COMMUNALES; VOIE COMMUNALE
      BADOUILLIER (Claude); BEL; COURLET
    - Comptes des recettes et des dépenses de la ville de Pesmes. Payé 22 livres au maire et au premier échevin, pour avoir conduit à Gray, les jeunes gens au tirage de la milice; 126 livres 5 sous à monsieur Virvaux, subdélégué de l'Intendant à Gray, pour le casernement de la maréchaussée et les frais de la levée des troupes provinciales; 100 livres aux Capucins de Pesmes, pour avoir prêché la dominicale pendant l'avent et le carême et pour la béatification du père Laurent de Brentizi; 36 livres au sieur Barbier, pour intérêts de rente de l'office de procureur syndic du marquis de Choiseul. Réparations à l'église et à l'hôtel de ville. 120 pièces papier., 1783-1785; 408 Edepot 51; CC38
      EDIFICE CULTUEL; FINANCES COMMUNALES; HOTEL DE VILLE
      BARBIER; BRENTIZI (Laurent de); VIRVAUX
    - Comptes des recettes et des dépenses de la ville de Pesmes. Paiements de la somme de 6 livres au sieur Perron, recteur d'école, pour avoir arpenté et mesuré 20 arpents de bois en friche dans la forêt des Chazeaux, lesquels doivent être mis en nature de pré; 36 livres à Pierrette Bourdin, femme Angelot, pour indemnité des dépens qu'elle a faits à Besançon, lorsqu'elle suivait les cours d'accouchement, à l'effet de se faire recevoir sage-femme à Pesmes; 18 livres au sieur Parisot, pour avoir fait le reposoir de l'octave de la Fête-Dieu, sur la place publique. Démolition de la porte Saint-Hilaire. Etablissement d'un chauffe-pause à la cure. 145 pièces papier., 1786-1789; 408 Edepot 52; CC39
      BOURDIN (Pierrette, femme ANGELOT); PARISOT; PERRON
    - Comptes des octrois de la ville de Pesmes. Etat nominatif des particuliers qui ont entré du vin à Pesmes en 1682. Recettes de 303 livres 6 sous 8 deniers, produit de la ferme des boucheries; 266 livres 13 sous 4 deniers pour la ferme de la boulangerie; 305 livres pour l'entrée du vin en 1703. En 1712, la ferme de la boucherie a produit 303 livres, celle de la boulangerie, 400 livres et celle du vin, 100 livres. Constitution de la rente perpétuelle au capital de 400 livres, au profit du sieur Antoine Myet, curé de Chaumercenne, par le sieur Ferréol Grillot, curé d'Hugier (1786). Etats des voyages et avances faites par la communauté de Pesmes (1788-1789). Paiement des particuliers qui ont rendu des services à la communauté (1789-1790). 98 pièces papier., 1682-1790; 408 Edepot 53; CC40
      BOUCHERIE; BOULANGERIE; FINANCES COMMUNALES; VIN
      GRILLOT (Ferréol); MYET (Antoine)
  - BIENS COMMUNAUX-EAUX ET FORETS-TRAVAUX PUBLICS-VOIRIE
    - Acquisitions du pré des Chazeaux, de l'île près du moulin Boussard, d'un meix situé à Pesmes au profit de Jean Clément; par Pierre Visot, tuilier à Pesmes, d'une maison située en la rue Basse, près de la porte Oudard et sur laquelle la ville perçoit 10 sous de cens. Echange d'une partie des fossés de la ville entre Lambert d'Aubert de Résie et Etienne Tribouillet, de Pesmes. Mesurage et arpentement du pré appelé "l'eau" situé à Pesmes (1788). Ventes faites par les échevins à Guillaume Griffard, d'un terrain situé près de la porte de Loigerot; à Jean Gousty, d'un meix et du corps de garde de la porte du pont. 7 parchemins, 13 pièces papier, 1 plan., 1543-1788; 408 Edepot 54; DD1
      PLAN
      AUBERT (Lambert d'); CLEMENT (Jean); GOUSTY (Jean); GRIFFARD (Guillaume); TRIBOUILLET (Etienne); VISOT (Pierre)
    - Acensements. Enquête concernant l'acensement de deux faux de pré appartenant à la ville de Pesmes, situées au-dessous du grand étang de monsieur le marquis de la Baulme. Acensements par les prud'hommes et échevins de Pesmes à Henri Cimebrey dit Gaspard, de deux parts d'une pièce de pré dit le pré des Viviers; à Guillaume Graslot, dudit lieu, d'une place située au territoire de Pesmes et aboutissant sur la terre du seigneur d'Aubigney; d'un terrain situé près de la porte Oudard; de l'île du moulin Boussard; des fossés de la ville. 22 parchemins, 4 pièces papier., 1516-1693; 408 Edepot 55; DD2
      CIMEBREY dit GASPARD (Henri); GRASLOT (Guillaume)
    - Acensements par les échevins de la ville d'une partie des fossés de la ville, d'une île dite des Roselets et de celle dite des Faux Courbes, de quatre faux de pré et d'un terrain situé près de la chapelle Saint-Roch, d'un meix situé près de la porte du pont, d'une place vide près de la porte de Loigerot, d'un terrain dans les fossés près de la porte Oudard. 2 parchemins, 27 pièces papier., 1693-1786; 408 Edepot 56; DD3
    - Enregistrement des montes, enchères et adjudications des fermes et revenus de la ville et des travaux à faire aux édifices communaux. Montes et enchères de la distribution du sel d'ordinaire, de la ferme de la boucherie, de la boulangerie, de la messerie, des regains, des fossés de la ville (1738-1751, 1782-1789). 146 pièces papier., 1738-1789; 408 Edepot 57; DD4
      BOUCHERIE; BOULANGERIE
    - Baux faits par les échevins de la ville de Pesmes à divers particuliers des prés de l'île du moulin Boussard; de ceux des Essarts, dans lesquels se trouve un titre de 1436 par lequel il est établi que les habitants de Pesmes ont le droit de mettre ce pré en ban quand bon leur semblera en le faisant signifier aux habitants de Broye; des prés de l'Eau, des Faux Courbes, des Horties, du pré Poussot, des Grande et Petite Résie, de l'île Vaumoine; du champ du Félot, des fonds de l'ermitage de Pesmes, d'une maison située au bas de la Roche ayant servi de logement au salpêtrier. 63 pièces papier., 1436-1771; 408 Edepot 58; DD5
      BROYE-LES-PESMES; PESMES
    - Affermages des secondes dîmes, des droits de gabelle, de la distribution du sel ordinaire (rôles à cet effet), de la boulangerie, de la boucherie et de la messerie. 120 pièces papier., 1664-1779; 408 Edepot 59; DD6
    - Constitutions de cens et de rentes faites au profit de la ville sur Philippe Regnault, de Pesmes; sur Pierre Bresard, dudit Pesmes. Cens dû à la ville sur une maison occupée par Jean-Baptiste Prudhon, de Dole. Reconnaissance de rentes dues à la ville par François Billon, Jacques Beuchey, Claude Boillin, Claude Pageot, François Saget. Cens de 4 francs 1/2 dû à la ville chaque année à la Saint-Martin, par François Clerc. 2 parchemins, 9 pièces papier., 1548-1651; 408 Edepot 60; DD7
      BEUCHEY (Jacques); BILLON (François); BOILLIN (Claude); BRESARD (Pierre); CLERC (François); PAGEOT (Claude); PRUDHON (Jean-Baptiste); REGNAULT (Philippe); SAGET (François)
    - Constitutions de rentes dues à la ville et par la ville. Rentes dues à la ville par Roch Moncher. Rente de 11 francs sur la ville au profit d'honorable homme Othenin Chisseret, bourgeois à Dijon. Rente due aux habitants de Pesmes, Broye, Mutigney, Chaumercenne, Montrembert, Marpain, Chevigney, la Grande Résie, Aubigney et Champagney (Jura), par Jacques de Montcley, écuyer, capitaine, dudit Pesmes. Rente sur les habitants de Pesmes, au profit de madame veuve Béreur, conseiller au parlement de Dole; au profit de Pierre Constot, de Dole, sur la ville de Pesmes. 14 parchemins, 17 pièces papier., 1479-1720; 408 Edepot 61; DD8
      AUBIGNEY; BROYE-LES-PESMES; CHAMPAGNEY; CHAUMERCENNE; CHEVIGNEY; MARPAIN; MUTIGNEY; PESMES
      BEREUR (veuve); CHISSERET (Othenin); CONSTOT (Pierre); MONCHER (Roch); MONTCLEY (Jacques de)
    - Forêts. Plan géométrique des bois communaux de la ville de Pesmes. Visites des bois communaux. Vente de quatre assiettes dans le bois des Chazeaux. Adjudications de coupes, visites de dégâts, récolements et appositions d'assiettes, concernant le bois du Félot. Curage des ruisseaux fluant sur le territoire de Pesmes. 50 pièces papier, 1 plan., 1689-1789; 408 Edepot 62; DD9
      BOIS; COURS D'EAU
    - Ordre du bailli d'Amont, aux habitants de Pesmes de réparer les grands chemins et hauts passages que les guerres et l'incurie ont rendus impraticables. Plantation d'arbres sur la route de Pesmes à Chaumercenne. Réparations à la chaussée du pont sur la route de Dole. Construction d'une maison pour le salpêtrier. Travaux et réparations à l'hôtel de ville. Réparations à l'église paroissiale Saint-Hilaire. Participation des habitants de Chassey, aux frais occasionnés par ces réparations. Construction de la chapelle sépulcrale dans l'église et de la chapelle Saint-Roch, située près des pères Capucins de Pesmes. 56 pièces papier., 1515-1766; 408 Edepot 63; DD10
      EDIFICE CULTUEL; HOTEL DE VILLE; OUVRAGE D'ART; RESEAU ROUTIER
    - Réparations au clocher de l'église paroissiale. Refonte des cloches. Répartition de la somme de 24 pistoles pour racheter les cloches confisquées par le duc de Navaille, lorsqu'il entra à Pesmes avec son armée en 1674. Réparations à la cure, à l'horloge, aux puits et fontaines, au cimetière. Incendie, arrivé à Pesmes le 22 septembre 1773, dans lequel furent détruits une grande partie de la ville, le clocher et la couverture du choeur de l'église, les cloches fondues. Etats des pertes éprouvées par les victimes de cet incendie. 48 pièces papier., 1579-1774; 408 Edepot 64; DD11
      EDIFICE CULTUEL; INCENDIE; PRESBYTERE
      NAVAILLES (de)
  - AFFAIRES MILITAIRES
    - Ordre de dom Francisco-Gonsales d'Alvelda, du conseil de guerre de Sa Majesté, général de bataille de ses armées, gouverneur général des ville, châteaux et pays de Tenremonde, lieutenant général et gouverneur du comté de Bourgogne, pour la convocation de la milice et de l'arrière ban. Ordre du parlement pour la levée de 100 fantassins devant la garde de la ville de Pesmes sous le commandement du capitaine Sanche. Edits et déclarations du Roi, ordonnances de l'Intendant, tous relatifs à la levée des troupes provinciales et au tirage au sort de la milice. 63 pièces papier, dont 54 imprimées., 1637-1765; 408 Edepot 65; EE1
      ALVELDA (dom Francisco-Gonsales d'); SANCHE
    - Bulletins individuels des jeunes gens compris dans les contrôles de réserve. Réparations aux murailles de la ville de Pesmes. Ordre du prince d'Aremberg, du conseil de guerre de Sa Majesté, général de bataille de ses armées, lieutenant, gouverneur et capitaine général des pays et comté de Bourgogne, à la communauté de Pesmes, de faire immédiatement choix de sept bons ouvriers, maçons ou vignerons pour travailler aux fortifications de Gray. Requête des habitants de Pesmes de l'année 1595, à l'Intendant de la province, à l'effet d'obtenir aide des villages voisins, pour la nourriture et l'entretien de la garnison envoyée pour la garde de leur ville. Fourniture de vivres aux troupes de Sa Majesté, en garnison à Pesmes. Transport des bagages des troupes de passage. Lettres des Intendants aux échevins, pour les avertir de l'arrivée ou du passage des troupes. 170 pièces papier, 120 imprimés., 1595-1789; 408 Edepot 66; EE2
      garde nationale
      AREMBERG (d')
    - Logement fournis à trois compagnies, envoyées à Pesmes, par François de Vergy, chevalier de l'ordre de la Toison d'Or, comte de Champlitte, gouverneur du comté de Bourgogne, étant averti par le parlement de Dole, de l'invasion des pays voisins, par les troupes du roi Henri IV. Arrêt du parlement de Dole, qui condamne les nobles de la province, au logement des troupes envoyées pour la défense du pays. Remboursement fait à la ville, par ordre des Etats de la province, d'une somme de 1280 livres, qu'elle a dépensée pour le logement du régiment du colonel Coqueron. Logement de la compagnie du capitaine Mathey; du bataillon d'infanterie du régiment de Castre, se rendant à Dole. Itinéraire de ce bataillon. Ordre de loger, nourrir et fournir de munitions le capitaine de Perceval, envoyé à Pesmes pour garder la place et avertir le mestre camp de la Verne, du mouvement de l'ennemi. Contrôle des habitants qui ont fourni le logement aux régiments du colonel Crussole, des dragons de Thiange, du régiment de Condé. 28 pièces papier., 1590-1780; 408 Edepot 67; EE3
      COQUERON; CRUSSOLE; HENRI IV; MATHEY; PERCEVAL (de); VERGY (François de)
    - Itinéraire des troupes de passage à Pesmes et y ayant logé. Emprunt par la ville, pour subvenir aux frais d'entretien, de nourriture et de logement des gens de guerre. Défense aux habitants de Pesmes, d'acheter des effets des militaires. Ordre au gouverneur de la province, de 1527, aux échevins de Pesmes, de se mettre en garde et d'arrêter tous ceux qui passeront en armes dans la ville, leur enjoignant en outre, de supprimer le gué qui se trouve près du pont, lequel ne sert du reste, qu'à l'époque des foins. Délibérations des échevins de Pesmes, par lesquelles ils demandent au comte de Champlitte, gouverneur de la province, l'autorisation de poursuivre certains individus qui ont nuitamment ouvert les portes de la ville (1590). En 1595, les habitants de Pesmes obtiennent du gouverneur de la province, l'autorisation de rouvrir la porte Saint-Hilaire, à charge par eux, de la mettre en bon état, d'y placer une bonne garde et de répondre de tout ce qui pourra survenir de préjudiciable au service du Roi et à la sûreté du pays. 94 pièces papier, 37 imprimés., 1527-1747; 408 Edepot 68; EE4
  - JUSTICE-PROCEDURES-POLICE
    - Justice de la mairie de Pesmes. Prestations de serment des gardes de la police et de ceux préposés à la garde des fruits de la terre. Rapports faits par ces derniers, contre les délinquants dans les champs, les prés, les vignes et contre les contrevenants aux règlements de la police municipale. Au nombre des délinquants, figurent Charles-François-Xavier Morisot, pour avoir vendangé ses vignes avant le temps fixé; Pierre Potet le Jeune, pour avoir fauché avant l'ouverture des foins; les fils de François Decombe, pour avoir coupé des arbres verts dans la forêt du Gros Bois. 195 feuillets papier., 1754-1790; 408 Edepot 69; FF1
      JUSTICE
      DECOMBE (les fils de François); MORISOT (Charles-François-Xavier); POTET le Jeune (Pierre)
    - Enregistrement des rapports et des confiscations faits par les gardes de la police de la mairie de Pesmes. Confiscation de 18 pains mollets, mal cuits, mal panés et de mauvaise qualité, chez les sieurs Angelot et Longchamp, de Pesmes. Procès-verbaux contre divers particuliers, qui ont fauché leurs prés avant l'ouverture des foins; vendangé avant l'époque fixée; qui n'ont pas fait nettoyer leurs cheminées et qui ont commis toutes sortes de délits dans les champs. 47 pièces papier., 1764-1769; 408 Edepot 70; FF2
      ANGELOT; LONGCHAMP
    - Causes de la police de la mairie de Pesmes. Sentences condamnant Jean-Baptiste Angelot, boulanger à Pesmes, à 5 livres d'amende, au profit du marquis de la Baume-Montrevel, seigneur de Pesmes, pour avoir excédé la taxe du pain, réglée par les officiers municipaux; défendant à Claudine Seguin, veuve de Claude Plusquin, de déposer les immondices devant sa maison, à peine de 20 livres d'amende. 43 feuillets papier., 1743-1754; 408 Edepot 71; FF3
      ANGELOT (Jean-Baptiste); SEGUIN (Claudine, veuve de Claude Plusquin)
    - Causes de la justice de police de la mairie de Pesmes. Sentences condamnant Etienne Girard, de Valay, à 40 livres d'amende, au profit des seigneurs, pour avoir fauché du foin avant l'ouverture de la fauchaison; Jean-Jacques Lachaux, de Pesmes, à 1 franc d'amende, pour avoir mis de la paille contre sa cheminée dans son grenier; Pierre Petetin, de Pesmes, à 50 sous d'amende, pour avoir construit un four dans sa maison et y avoir fait cuire son pain au préjudice du fermier du four banal. 100 feuillets papier., 1767-1784; 408 Edepot 72; FF4
      GIRARD (Etienne); LACHAUX (Jean-Jacques); PETETIN (Pierre)
    - Causes de la justice de la police de la mairie de Pesmes. Sentences condamnant à une amende de 20 sous, au profit du seigneur, les particuliers dont les cheminées ont été trouvées malpropres ou auprès desquelles étaient placées des matières combustibles; Claude-Pierre Borel, de Pesmes, à 10 livres d'amende, au profit du seigneur, pour avoir placé des pierres de démolition au milieu de la rue. 48 pièces papier., 1788-1790; 408 Edepot 73; FF5
      BOREL (Claude-Pierre)
    - Copie collationnée des lettres-patentes du roi Louis XIV, du 26 juillet 1695, par lesquelles il attribue aux magistrats de Pesmes, les connaissances de tous les faits de police. Règlement de police pour la ville de Pesmes, fait par le maire, les échevins et le lieutenant général de police. Prestations de serment des gardes et rapports faits par eux. Assignations données aux débiteurs de la ville, à la requête du procureur syndic. Condamnations à des amendes adjugées au profit des seigneurs, des délinquants dans les prés, les champs, les vignes et les contrevenants aux règlements de la police des lieux publics et des débitants qui ne se conforment pas à la taxe du prix des denrées. 150 pièces papier., 1695-1768; 408 Edepot 74; FF6
    - Requêtes des habitants de Mutigney-lès-Pesmes, "lesquels après les guerres et le dispersement advenu, au Comté de Bourgougne, ilz ont esté puis neguères raivagiez et assemblez en petit nombre de gens audit villaige de Mutigney, avec un peu de bestial dont ils vivent en leurs cabenes et pauvretez" au bailli d'Amont, à l'effet d'obtenir un règlement de vaine pâture avec les habitants de la ville de Pesmes. Pièces de procès concernant le refus des habitants de Pesmes, de payer un droit d'aide à Thiébaud de Neufchastel, seigneur de Chastel-sur-Mozelle, à l'occasion du mariage de sa fille, Bonne de Neufchastel; une difficulté entre les échevins de deux années de la commune de Valay, au sujet de la reddition des comptes de leur échevinage; la mise en ban du bois du Félot, contestée entre les habitants de Pesmes et ceux de Sauvigney. Sentence arbitrale rendue par l'official de Besançon, au sujet d'une difficulté entre Pesmes et Sauvigney, pour les pâturages. Convocation des prudhommes de la ville de Pesmes, par devant noble et puissant seigneur Antoine de Neufchastel, seigneur de Clémont, en la cour du château de Pesmes, où ils furent interpellés, à l'effet de savoir si en exécution de leurs franchises, ils sont tenus de fournir audit Antoine de Neufchastel, 4 bons chevaux pour conduire ses bagages, toutes les fois qu'il ira à la poursuite des ennemis. Sommation au sieur Potel, de Pesmes, d'avoir à payer sa quote-part du don gratuit. Pièces de procès concernant les droits curiaux et la vaine pâture. Sentence rendue au bailliage de Gray, laquelle attribue aux habitants de Pesmes, le droit de vaine pâture dans le pré de la Colombière, appartenant au marquis de la Baume. Sentence rendue par Claude Carondelet, chevalier, conseiller et chambellan du Roi et de l'archiduc, bailli d'Amont au comté de Bourgogne, par laquelle il met les habitants de Sauvigney-lès-Pesmes, sous la sauvegarde et protection spéciale des souverains de la province, avec défense aux habitants de Pesmes de les troubler en quoique ce soit, dans leurs franchises, droits, usages et libertés. Pièces de procès entre les habitants de Pesmes et dame Françoise de la Baume, comtesse de Montrevel, à l'occasion d'un droit d'aide, qu'elle voulait percevoir pour le mariage de sa fille. Mémoire sur un procès pendant à l'officialité de Besançon, entre Lambert Portesain, prêtre et curé de Pesmes, et le sieur Boussard, dudit Pesmes, au sujet de la perception des droits d'oblat. 2 pièces parchemin, 96 pièces papier., 1383-1498; 408 Edepot 75; FF7
      MUTIGNEY; PESMES; SAUVIGNEY-LES-PESMES; VALAY
      BAUME (Françoise de la, veuve de Saulx); BOUSSARD; CARONDELET (Claude); NEUFCHATEL (Antoine de); NEUFCHATEL (Bonne de); NEUFCHATEL (Thiébaud de); PORTESAIN (Lambert); POTEL
    - Sentence rendue par le bailli d'Amont, entre les seigneurs de Pesmes et les habitants des communes de Broye, Aubigney, Valay et autres, faisant partie de la seigneurie de Pesmes, par laquelle il maintient ledit seigneur dans le droit de lever des impôts et des droits d'aide sur les sujets de sa terre. Pièces d'un procès, pendant au parlement de Dole, entre noble seigneur Jean d'Andelot, chevalier, seigneur de Myon, premier écuyer de l'Empereur duc et comte de Bourgogne; Guillaume d'Andelot, écuyer, seigneur de Tromarey, et les échevins de Pesmes, au sujet des impôts et collectes dont les gentilshommes de la province sont exempts. Entre les habitants de Pesmes et ceux de Chaumercenne, au sujet de la distribution du sel d'ordinaire. Sentence du bailli d'Amont, qui maintient Hélène d'Andelot, écuyer, seigneur de Tromarey, dans la possession et jouissance d'un pré qu'il possède à Pesmes; qui condamne les habitants de la seigneurie de Pesmes à payer 500 livres tournois à messire Jean de la Baume-Montrevel, à l'occasion de sa nomination au grade de chevalier; qui condamne les échevins de Pesmes pour l'année 1537, à rendre le compte de leur échevinage à ceux de l'année 1538. Pièces d'un procès entre les communautés de Pesmes et de Broye, au sujet du droit de parcours dans le bois des Essarts; entre les mêmes, au sujet des chemins et de leurs limites territoriales. 6 pièces parchemin, 66 pièces papier., 1509-1551; 408 Edepot 76; FF8
      AUBIGNEY; BROYE-LES-PESMES; CHAUMERCENNE; PESMES; VALAY
      ANDELOT (Guillaume d'); ANDELOT (Hélène d'); ANDELOT (Jean d'); BAUME-MONTREVEL (Jean de la)
    - Enquête pour les manants et habitants de Pesmes, messire Jean d'Andelot, chevalier, seigneur de Myon, ayant pris le fait de ces derniers contre les manants et habitants de Broye, au sujet de la mise en ban du pré des Essarts. Sentence qui condamne François Frasney, de Pesmes, à payer à frère Pierre Deschamp, prieur du prieuré de Pesmes, la rente annuelle de 20 sous tournois. Pièces de procès entre les habitants de Pesmes et François de la Baume-Montrevel, seigneur dudit lieu, au sujet du paiement du droit d'aide, qu'ils lui doivent à l'occasion du mariage de sa fille aînée, dame Aimée de la Baume. Edit de Philippe II, roi d'Espagne, duc et comte de Bourgogne, par lequel il ordonne à la communauté de Pesmes, de payer à Pierre-François de la Bauem, comte de Montrevel, la somme de 28 francs 5 gros 1 blanc, pour dépens adjugés audit seigneur, par arrêt du Parlement. Procès entre la communauté de Pesmes et François de la Baume-Montrevel, au sujet de la pêche et sur lequel intervint un arrêt du Parlement qui donne aux habitants de Pesmes, le droit de pêcher dans l'Ognon, depuis le moulin Grassot jusqu'à la Saône; entre les communautés de Broye, Aubigney et Sauvigney, au sujet du droit d'usage dans le bois des Chazeaux. 50 pièces papier, 1 cahier, 141 feuillets, 1 sceau., 1558-1577; 408 Edepot 77; FF9
      PECHE EN EAU DOUCE